---
title: "Laboratorio47-MD"
author: "Leislie R. Manjarrez O."
date: "2023-03-14"
output: html_document
---

Hecho con gusto por Leislie R. Manjarrez O.

Laboratorio 47- Grafico de barras con ggplot2

Instalar paqueterias
install.packages("gapminder")
install.packages("ggplot2")

Llamar la librerias
```{r}
library(gapminder)
library(ggplot2)
```

Cargar los datos al entorno
```{r}
data("gapminder")
```

Filtrado por año 2007
```{r}
gapminder2007 <- gapminder[gapminder$year == '2007',]
```

Crear un grafico de barras horizontal
```{r}
ggplot(data = gapminder2007,
       mapping = aes(x = factor(continent))) +
  geom_bar()
```

Crear un grafico de barras vertical
```{r}
ggplot(data = gapminder2007,
       mapping = aes(x = factor(continent))) +
  geom_bar()+
  coord_flip()
```

Creando una etiqueta para expectativa de vida
```{r}
gapminder2007$lifeExp <- ifelse(
  gapminder2007$lifeExp <50, "poca",
  ifelse(gapminder2007$lifeExp <70, "media","alta"))
```

Crear un objeto que guarde la variable
```{r}
p <- ggplot(data = gapminder2007,
            mapping = aes(x = factor(continent),
                          fill = lifeExp))
```

Graficar el objeto p en una grafica de barras apilada
```{r}
p + geom_bar(position = "stack", stat = "count")
```

Graficar el objeto p en una grafica de barras separada
```{r}
p + geom_bar(position = "dodge", stat = "count")
```

Graficar el objeto p en una grafica de barras considerando el 100%
```{r}
p + geom_bar(position = "fill", stat = "count")
```
